臺灣板橋地方法院交通事件裁定　　　 94年度交聲字第1037 號
原處分機關　交通部公路總局臺北區監理所基隆監理站
異　議　人
即受處分人　甲○○
上列異議人因違反道路交通管理處罰條例案件，對於原處分機關
於民國94年5 月9 日所為基監字第裁42–Z00000000 號處分，聲
明異議，本院裁定如下：
    主  文
異議駁回。
    理  由
一、異議意旨略以：異議人甲○○於民國（下同）94年4 月21日
    凌晨2 時41分許，駕駛車牌號碼9K－6098號自小客車，行經
    國道一號高速公路北上10.8公里處，經警攔停盤查，當時有
    提供行照及駕照給警員，也配合作酒測，酒精濃度0.3毫克
    ，事後已被罰款新台幣（下同）19500元、吊扣駕照一年。
    因酒測完後將車開走，警員可能抓住車門，因而跌倒受傷，
    異議人並非惡意或故意致警員受傷，且異議人工作上需要駕
    照，如果吊銷駕照，終身禁考，勢必影響日後生計，希望法
    院能從輕發落，爰依法聲明異議云云。
二、按汽車駕駛人駕駛汽車抗拒執行交通勤務之警察或依法執行
    交通稽查人員之稽查，因而引起傷害或死亡者，吊銷其駕駛
    執照，並處新台幣3 萬元以上6 萬元以下罰鍰，道路交通處
    罰條例第61條第1 項第2 款、第2 項定有明文。另依同條例
    第67條第1 項規定，汽車駕駛人曾依第61條第1 項第2 款規
    定吊銷駕駛執照者，終身不得考領駕駛執照。
三、經查：本件異議人即受處分人甲○○，於94年4 月21日凌晨
    2 時41分許，駕駛車牌號碼9K－6098號自小客車，行經國道
    一號高速公路北上10.8公里處，經警攔停後盤查，並實施呼
    氣酒精濃度測試，測試值達0.3MG/L ，嗣警員欲行依法移置
    保管其車輛時，因異議人未待警移置其車輛保管，竟擅將車
    輛駛離現場，於駛離之際撞傷執行勤務警員，致該警員右大
    腿嚴重骨折，遭警當場掣單舉發等情，有交通部公路總局臺
    北區監理所基隆監理站94年5 月9 日基監字第裁42－Z00000
    000 號違反道路交通管理事件裁決書、內政部警政署國道公
    路警察局第一警察隊94年6 月20日公警一交訴字第09401708
    58號書函各一份附卷可稽，異議人固坦承確有於上述時、地
    ，駕駛9K－60 98 號自小客車致警員受傷之事實，然辯稱：
    伊沒有抗拒稽查云云。按道路交通管理之稽查，違規紀錄，
    由交通勤務警察執行之，此道路交通管理處罰條例第7 條第
    1 項定有明文；汽車駕駛人，駕駛汽車經測試檢定酒精濃度
    超過規定標準，處新臺幣15000 元以上6 萬元以下罰鍰，並
    當場移置保管其車輛及吊扣其駕駛執照一年，是執行交通勤
    務之警察即有攔停稽查汽車駕駛人是否酒後駕車及若查有酒
    後駕車情事，則應依法當場移置保管其車輛，此均在警員執
    行交通稽查勤務之範圍內。再查，異議人因撞傷執行職務中
    之公務員，涉有妨害公務罪嫌，於警訊中已坦承，伊因酒後
    駕車違規，執勤人員有告知其所駕駛9K－6098號自小客車要
    代保管等語，核與證人即本件舉發警員曾勝良於本院訊問時
    到庭結證稱：雖然異議人有讓我們酒測，但在酒測後，在我
    們等待吊車時，異議人不服吊車保管車輛處分，抗拒該處分
    ，強行將車子開走，致執行本件勤務之員警受傷等語相符（
    見本院94年7 月14日訊問筆本錄），並有證人當庭提出之職
    務報告書影本、國道公路警察局第一警察隊汐止分隊陳報單
    及調查筆錄各一份存卷可參，足認異議人係在交通警察執行
    扣留該部車輛之稽查處分時，抗拒執行交通勤務之警察，致
    撞傷執行勤務中之員警。本件事證明確，異議人確有駕駛汽
    車抗拒執行交通勤務之警察之違規。是原處分機關據以援引
    上開規定，裁處異議人罰鍰新臺幣五萬元，並依法吊銷其駕
    駛執照，終身禁考，於法並無違誤。
四、再查道路交通處罰條例第67條第1 項規定，汽車駕駛人曾依
    第61條第1 項第2 款規定吊銷駕駛執照者，終身不得考領駕
    駛執照。是汽車駕駛人曾依第61條第1 項第2 款規定吊銷駕
    駛執照者，即附隨有終身不得考領駕駛執照之處分，此乃法
    律規定所生，非原處分機關或法院所得裁量，是縱異議人因
    終身不得考領駕駛執照，對其影響甚大，原處分機關或法院
    亦無法變更，附此敘明。綜上所述，本件異議為無理由，應
    予駁回。
據上論斷，應依道路交通案件處理辦法第19條，裁定如主文。
中　　華　　民　　國　　94　　年　　7　　月　　 29 　日
                        交通法庭      法  官  王  敏  慧
以上正本證明與原本無異。
如不服本裁定，應於送達後5日內，向本院提出抗告狀。
                                      書記官  陳  秀  慧
中　　華　　民　　國　　94　　年　　7　　月　　 29 　日
